【裁判字號】    90,上易,1261
【裁判日期】    900831
【裁判案由】    侵占
【裁判全文】
臺灣高等法院臺南分院刑事判決              九十年度上易字第一二六一號    Ｇ
      上  訴  人
      即  被  告  甲  ○  ○
右上訴人因侵占案件，不服臺灣台南地方法院八十九年度易字第二七七四號中華民國
九十年六月十一日第一審判決（起訴案號：臺灣台南地方法院檢察署八十九年度偵字
第一○五四○號），提起上訴，本院判決如左：
      主      文
上訴駁回。
      事      實
一、甲○○自民國（下同）八十四年七月間起至八十八年十月間止，任職於乙○○所
    開設位於台南市○○路九十二號之獨資商號「久億實業行」，擔任業務員職務，
    負責為客戶安裝、維修所購買ＲＯ逆滲透濾水器、瓦斯爐、防爆器、排油機、電
    視鏡等家庭用品，收取客戶繳納之貨款（含分期款）並繳回乙○○之業務，竟意
    圖為自己不法之所有，基於業務侵占之概括犯意，自八十八年五、六月間起至同
    年十月間止之任職期間內，連續將其職務上向客戶所收取如附件收款明細表所示
    應繳回乙○○之貨款，悉數侵占入己，計新台幣（下同）二十一萬五千六百元。
    嗣經乙○○於八十八年九月初進行帳目查核時發現甲○○收取之帳款不符，進而
    查悉上情。
二、案經乙○○訴由台灣台南地方法院檢察署檢察官偵查起訴。
      理      由
一、訊據上訴人即被告甲○○固坦承上開連續業務侵占犯行之情事，雖於原審辯稱：
    「（問：對於告訴人所列侵占明細有何意見？）編號五只有七千元。編號七應該
    刪除。其他沒有意見」云云，惟查：被告上開連續業務侵占犯行，業據告訴人乙
    ○○屢次於偵審中指訴甚詳，且有被告於八十八年九月七日與告訴人針對收款明
    細表編號一至六所示之侵占金額核對後而簽訂之和解書影本一份、顧客付款確認
    書影本十二份、收執聯影本三份在卷可稽；又被告於八十八年九月七日與告訴人
    核對收款明細表編號五之侵占金額時，自行列出該侵占金額為收款帳號０５０
    ２６，六月二十五日收款七千元、收款帳號０７０９１，八月二十日收款六千
    元，計一萬三千元，經雙方核對無誤後，被告始簽訂上開和解書，此有告訴人於
    九十年五月二十九日書立之證明書一份在卷可參；另收款明細表編號七所示被告
    之侵占金額七千八百元部分，亦有客戶周柏青於八十九年三月五日書立「（一）
    本人於八十八年八月二十四日向貴公司購買ＲＯ逆滲透一台貨款總額尚餘柒仟捌
    佰元整，於八十八年九月二十八日給付貴公司甲○○君無誤」之顧客付款確認書
    影本一紙附卷可稽，則被告於收款明細表編號五、七所示之侵占金額確係一萬三
    千元、七千八百元無誤，是被告上開所辯，顯係卸責之詞，自難採信。被告於上
    開任職時間將所收取應繳回告訴人之款項，挪為私用，其具有不法所有意圖甚明
    。本件事證明確，被告犯行洵堪認定，自應依法論科。
二、被告自八十四年七月間起至八十八年十月間止，任職於乙○○所開設之「久億實
    業行」期間，負責為客戶安裝、維修所購買之家庭用品，收取客戶繳納之貨款（
    含分期款）並繳回告訴人之業務，自係從事業務之人，其收取客戶繳納之款項後
    ，將之侵占入己，核係犯刑法第三百三十六條第二項之業務侵占罪。被告先後多
    次業務侵占犯行，時間緊接，犯罪構成要件相同，顯均係基於概括之犯意反覆為
    之，均應依連續犯之規定論以一罪並加重其刑。
三、原審以被告罪證明確，適用刑法第五十六條、第三百三十六條第二項，罰金罰鍰
    提高標準條例第一條前段之規定，並審酌被告犯罪之動機、侵占之數額、犯罪後
    猶一再飾詞圖卸刑責，缺乏悔意，且迄未與告訴人達成民事和解等一切情狀，量
    處有期徒刑拾月，以示儆戒。本案經核原審認事用法俱無不合，量刑亦稱妥適，
    被告上訴意旨雖不否認犯罪，然請求減輕其刑，指摘原判決不當，並無可取，為
    無理由，應予駁回。
據上論結，應依刑事訴訟法第三百六十八條，判決如主文。
本案經檢察官李傳來到庭執行職務。
中    華    民    國      九十      年      八      月        卅一    日
                                  臺灣高等法院臺南分院刑事第三庭
                                      審判長法官  黃    崑    宗
                                            法官  莊    俊    華
                                            法官  林    勝    木
右正本證明與原本無異。
不得上訴。
                                      法院書記官  吳    秋    賢
中    華    民    國      九十      年      九      月       四         日
附錄法條：
刑法第三百三十六條第二項：對於業務上所持有之物，犯前條第一項之罪者，處六月
                          以上五年以下有期徒刑，得併科三千元以下罰金。


司法院資訊處製作；財團法人民間司法改革基金會備份。
